【裁判字號】    92,訴,1117
【裁判日期】    920530
【裁判案由】    毒品危害防制條例
【裁判全文】
臺灣高雄地方法院刑事判決                        九十二年度訴字第一一一七號
    公  訴  人  臺灣高雄地方法院檢察署檢察官
    被      告  甲○○
右列被告因違反毒品危害防制條例案件，經檢察官提起公訴（九十一年度毒偵字第六
七七號），本院判決如左：
    主  文
甲○○連續施用第一級毒品，累犯，處有期徒刑捌月；附表編號一所示之物沒收銷燬
，附表編號二所示之物沒收。又施用第二級毒品，累犯，處有期徒刑參月。應執行有
期徒刑拾月；附表編號一所示之物沒收銷燬，附表編號二所示之物沒收。
    事  實
一、甲○○於民國八十六年、八十七年間，因先後兩次違反麻醉藥品管理條例之施用
    毒品案件及一次偽造文書等案件，各經判處有期徒刑三月、四月、一年，其中第
    一次違反麻醉藥品管理條例案件於八十七年一月十一日執行完畢，之後第二次違
    反麻醉藥品管理條例案件及偽造文書等案件，則合併定執行刑為一年二月，經接
    續執行於八十八年七月一日縮短刑期執行完畢。
二、甲○○於八十七年間，因施用第二級毒品案件，經臺灣高雄地方法院檢察署（下
    稱高雄地檢署）檢察官聲請，由臺灣高雄地方法院（下稱本院）依八十七年毒聲
    字第五二九號裁定送觀察勒戒後，認無繼續施用毒品之傾向，由高雄地檢署檢察
    官於八十七年七月二十二日，以八十七年度偵字第一二六０一號、第一一三五三
    號、第一０五八一號為不起訴處分確定。詎其於五年內，復基於施用第一級毒品
    之概括犯意，自九十一年五、六月間某日起至同年十一月九日某時止，在其位於
    高雄市○○區○○路一五八巷十六號之住處，連續施用第一級毒品海洛因多次，
    另基於施用第二級毒品安非他命之犯意，於同年十一月十二日下午二時二十分許
    即採尿之時起回溯九十六小時內某時（應扣除受公權力拘束期間），在不詳地點
    施用第二級毒品安非他命一次，嗣為警於同年十一月十二日下午一時許，在高雄
    縣大寮鄉○○村○○路一一七號前查獲，並扣得第一級毒品海洛因一包（淨重一
    點五一公克，包裝重零點二二公克）及其所有供施用海洛因所用之注射針筒二支
    【扣案物品詳如附表編號一、編號二】。嗣其復經高雄地檢署檢察官聲請，由本
    院以九十一年度毒聲字第七四一九號裁定送觀察、勒戒後，認有繼續施用毒品之
    傾向，再依本院九十一年度毒聲字第七八八四號裁定令入戒治處所施以強制戒治
    迄今。
二、案經高雄縣政府警察局林園分局報告臺灣高雄地方法院檢察署檢察官偵查起訴。
    理  由
一、訊據被告甲○○固供承有於右揭時地連續施用第一級毒品海洛因事實，惟矢口否
    認有施用第二級毒品安非他命之犯行，辯稱：在查獲前一、二天左右，拿海洛因
    給我施用的人，他有在我住處、我身旁施用第一、二級毒品，我有吸到，可能因
    而導致尿液檢驗呈甲基安非他命陽性反應云云。經查：
（一）被告為警查獲時所採尿液經檢驗之結果，就嗎啡、甲基安非他命均呈陽性反應
      ，有高雄醫學大學附設中和紀念醫院濫用藥物尿液檢驗報告一紙可憑，並有附
      表編號一、二所示之物扣案可稽，其中附表編號一之物品經檢驗後確屬第一級
      毒品海洛因（淨重一點五一公克，包裝重零點二二公克）無誤，有法務部調查
      局鑑驗通知書一紙可佐，而附表編號二之針筒二支經檢驗之結果後則未殘留毒
      品成分等情，亦有高雄醫學大學附設中和紀念醫院檢驗報告一紙為憑，是足認
      被告供承確曾施用第一級毒品之自白，核與事實相符而堪予採信。又查，前開
      檢驗成績書上已載明係以酵素免疫分析法（ＥＩＡ）作初步檢驗，再以氣相層
      析質譜儀法（ＧＣ／ＭＳ）作確認，從而上開檢驗就「甲基安非他命呈陽性反
      應」之結果應無誤判可能，又「若非共處於狹小、密閉之空間，並故意大量吸
      入該氣體，不致於尿液中代謝出煙毒反應」等情，業據法務部調查局八十二年
      十月一日（八二）陸（一）八二Ｏ九二七一二號函示明確，從而被告辯稱：係
      因朋友在旁施用安非他命，導致其吸到後尿液亦呈甲基安非他命陽性反應云云
      ，顯係卸責之詞，不足採信。再者，安非他命施用入人體後，九十六小時內由
      其尿液中可驗出安非他命陽性反應，此經行政院衛生署藥物食品檢驗局八十一
      年二月八日（八一）藥檢壹字第○○一一五六號函示明確，從而，足認被告於
      九十一年十一月十二日下午二時二十分即採尿之時起回溯九十六小時內某時（
      應扣除受公權力拘束期間），確曾施用安非他命一次。
（二）又被告於於八十七年間，因施用第二級毒品案件，經高雄地檢署檢察官聲請，
      由本院依八十七年毒聲字第五二九號裁定送觀察勒戒後，認無繼續施用毒品之
    傾向，由高雄地檢署檢察官於八十七年七月二十二日，以八十七年度偵字第一
      二六０一號、第一一三五三號、第一０五八一號為不起訴處分確定。詎其於五
      年內，再為本案施用毒品犯行，經高雄地檢署檢察官聲請，由本院以九十一年
      度毒聲字第七四一九號裁定送觀察、勒戒後，認有繼續施用毒品之傾向，再依
      本院九十一年度毒聲字第七八八四號裁定令入戒治處所施以強制戒治迄今等情
      ，為被告所不否認，並有臺灣高雄地方法院檢察署刑案資料查註紀錄表、本院
      被告院內索引卡紀錄表及台灣高等法院被告全國前案紀錄表各一紙可憑，亦堪
      信為真實。
綜上所述，本案事證明確，被告之犯行已可認定。
二、核被告所為，係犯毒品危害防制條例第十條第一項之施用第一級毒品罪與同條第
    二項之施用第二級毒品罪。其多次施用第一級毒品之犯行，時間緊接、方法相同
    ，觸犯構成要件相同之罪，顯係基於概括犯意反覆為之，為連續犯，應論以一罪
    並依法加重其刑。又其所犯上開兩罪，乃犯意個別、行為互異，觸犯構成要件相
    異之罪，應予分論併罰。查被告於八十六年、八十七年間，因先後兩次違反麻醉
    藥品管理條例之施用毒品案件及一次偽造文書等案件，各經判處有期徒刑三月、
    四月、一年，其中第一次違反麻醉藥品管理條例案件於八十七年一月十一日執行
    完畢，之後第二次違反麻醉藥品管理條例案件及偽造文書等案件，則合併定執行
    刑為一年二月，經接續執行於八十八年七月一日縮短刑期執行完畢等情，有台灣
    高雄地方法院檢察署刑案資料查註紀錄表、本院被告院內索引卡紀錄表及台灣高
    等法院被告全國前案紀錄表各一紙在卷可憑，其於有期徒刑執行完畢後五年內再
    犯本件有期徒刑以上之二罪，為累犯，應依刑法第四十七條規定均加重其刑，施
    用第一級毒品罪之部分並應遞加重之。審酌被告前因施用毒品案件經不起訴處分
    後，竟未生警悟之心，猶犯本件罪行，顯見其自制意志不堅，行為固不足取，惟
    念其犯後大致坦承犯行，態度尚佳，所為係自我戕害行為，未損及他人等一切情
    狀，分別量處如主文所示之刑，並定其應執行之刑。扣案如附表編號一所示之物
    經檢驗屬第一級毒品海洛因（淨重一點五一公克，包裝重零點二二公克），已如
    前述，應依毒品危害防制條例第十八條第一項前段宣告沒收銷燬，至用以盛裝海
    洛因之包裝袋，因已與海洛因難以析離，亦應整體視同毒品予以一併沒收銷燬；
    又附表編號二所示之注射針筒二支，係被告所有供施用海洛因所用之物一情，業
    據被告供述明確，則應依刑法第三十八條第二項規定併予宣告沒收。
三、據上論斷，應依刑事訴訟法第二百九十九條第一項前段，毒品危害防制條例第十
    條第一項、第二項、第十八條第一項前段，刑法第十一條，第五十六條、第四十
    七條、第五十一條第五款、第三十八條第一項第二款，判決如主文。
本案經檢察官陳碧霞到庭執行職務。
中      華      民      國      九十二      年    五    月      三十    日
                                  臺灣高雄地方法院刑事第六庭
                                      法  官  周玉群
右正本證明與原本無異。
如不服本判決，應於判決送達後十日內，向本院提出上訴狀。
                                      書記官  陳瓊芳
中      華      民      國      九十二      年    六    月       二     日
附表：
┌───┬──────────────────────────────┐
│編號一│第一級毒品海洛因一包（淨重一點五一公克，包裝重零點二二公克）│
├───┼──────────────────────────────┤
│編號二│甲○○所有供施用海洛因所用之注射針筒二支                    │
└───┴──────────────────────────────┘
所犯法條：
毒品危害防制條例第十條第一項、第二項：
  施用第一級毒品者，處六月以上五年以下有期徒刑。
  施用第二級毒品者，處三年以下有期徒刑。


司法院資訊處製作；財團法人民間司法改革基金會備份。
